臺灣臺北地方法院刑事判決　　　　　　　94年度訴字第1151號
公　訴　人　臺灣臺北地方法院檢察署檢察官
被　　　告　甲○○
　　　　　　　　　　（現因本案羈押於臺灣臺北看守所）
上列被告因毒品危害防制條例案件，經檢察官提起公訴（94年度
毒偵字第1934號）及移送併案審理（94年度毒偵字第2839號、94
年度毒偵字第2754號、94年度毒偵字第2328號、94年度毒偵字第
2383號、94年度毒偵字第1763號），被告就被訴事實為有罪之陳
述，本院合議後裁定以簡式審判程序審理，茲判決如下：
    主  文
甲○○連續施用第一級毒品，處有期徒刑拾月。扣案之海洛因壹
包（不含包裝袋，淨重肆點玖捌公克）沒收銷燬，包裝袋壹只、
注射針筒拾陸支、海洛因殘渣袋陸只及香菸壹支沒收，其中海洛
因殘渣袋及香菸內附著之第一級毒品海洛因殘渣（微量無法秤重
）沒收銷燬；又連續施用第二級毒品，處有期徒刑捌月，扣案之
安非他命肆包（不含包裝袋，共淨重點陸公克）、甲基安非
他命壹包（不含包裝袋，驗後淨重零點陸零公克）沒收銷燬，包
裝袋伍只、安非他命簡易施用器具貳組、分裝袋佰肆拾捌只、
吸管壹支、電子磅秤臺、研磨器壹臺、分裝管貳支沒收。應執
行有期徒刑壹年肆月，扣案之扣案之海洛因壹包（不含包裝袋，
淨重肆點玖捌公克）、安非他命肆包（不含包裝袋，共淨重點
陸公克）、甲基安非他命壹包（不含包裝袋，驗後淨重零點陸
零公克）沒收銷燬，，包裝袋陸只、注射針筒拾陸支、海洛因殘
渣袋陸只、香菸壹支、安非他命簡易施用器具貳組、分裝袋佰
肆拾捌只、吸管壹支、電子磅秤臺、研磨器壹臺、分裝管貳支
沒收，其中海洛因殘渣袋及香菸內附著之第一級毒品海洛因殘渣
（微量無法秤重）沒收銷燬。
    事  實
一、甲○○曾於民國九十三年間因施用毒品案件，經臺灣板橋地
    方法院以八十九年度毒聲字第一九一一號裁定送觀察、勒戒
    後，認無繼續施用毒品之傾向，而於九十三年十二月二十一
    日釋放，並由臺灣板橋地方法院檢察署檢察官於九十三年十
    二月二十二日以九十三年度毒偵字第五三三二號為不起訴處
    分確定。詎甲○○猶不思悔改，竟於前開觀察、勒戒執行完
    畢後五年內之九十四年四月四日八時許、同年八月十三日十
    六時許、同年九月十五日二十二時四十七分許（移送併辦意
    旨書誤載為九月十六日）採尿時回溯二十六小時之某時（不
    含為警查獲後受公權力拘束之期間），基於施用第一級毒品
    海洛因之概括犯意，在臺北縣、市附近之有人住處或飯店內
    ，利用將海洛因粉末置入玻璃球後加熱吸取其煙霧之方式，
    連續施用第一級毒品海洛因；並基於施用第二級毒品安非他
    命之概括犯意，自九十四年一月中旬某日起，至同年十一月
    中旬某日止，在臺北縣、市附近之友人住處或飯店內以每七
    至十日施用一次之頻率，利用將安非他命置入玻璃球內燒烤
    產生煙霧之方式，連續施用第二級毒品安非他命。嗣於：
  (一)九十四年一月三十一日二十三時許，在臺北縣三重市○○路
    、集成路口因形跡可疑為臺北市政府警察局萬華分局之員警
    發現攔查，經徵得甲○○同意搜索後，扣得其持有之安非他
    命（毛重二點九公克，淨重二點五公克）一包，經警方採取
    其尿液送驗後，鑑定人判定其尿液呈安非他命陽性反應，因
    而查獲。
  (二)九十四年三月六日零時五十五分許，因臺北市政府警察局萬
    華分局警員在臺北市○○區○○街三十四號三樓「一加一賓
    館」實施臨檢而發現甲○○形跡可疑，經徵得甲○○之同意
    後至其承租之該賓館第三○八號房間實施搜索，並扣得安非
    他命簡易施用器具一組、分裝袋七只、針筒一支、吸管一支
    、海洛因殘渣袋三只（均量微而無法秤重）及電子磅秤一臺
    等物。經配合警方採取尿液送驗後，鑑定人判定其尿液呈安
    非他命陽性反應，因而查獲。
  (三)九十四年四月四日七時五十分許，又因形跡可疑為臺北市政
    府警察局信義分局之員警在臺北市○○區○○街二○三巷之
    巷口攔查，經徵得甲○○同意搜索後，扣得其持有之甲基安
    非他命（毛重零點八二公克，淨重零點六一公克）一包，經
    警方採取其尿液送驗後，鑑定人判定其尿液呈鴉片類嗎啡（
    海洛因水解物質）及安非他命陽性反應，因而查獲。
  (四)九十四年五月十日二十二時三十分許，經臺北市政府警察局
    萬華分局員警持本院核發之搜索票，在甲○○承租之臺北市
    萬華區○○路六號五樓五一○號房實施搜索後，扣得其持有
    之安非他命一包（毛重零點六公克，淨重零點四公克）、海
    洛因殘渣袋二只（均量微而無法秤重）、注射針筒十五支、
    磅秤一臺、安非他命簡易施用器具一組、分裝袋二百三十七
    只及研磨器一臺，經警方採取其尿液送驗後，鑑定人判定其
    尿液呈安非他命陽性反應，因而查獲。
  (五)九十四年八月十三日十四時三十分許，因形跡可疑為臺北市
    政府警察局刑事警察大隊之員警在臺北市中山區○○○路二
    八九號四樓「六九賓館」櫃臺前攔查，經徵得甲○○同意搜
    索後，扣得其持有之海洛因一包（淨重四點九八公克），嗣
    經徵得甲○○同意至同址四樓其所承租之一○一號房內搜索
    ，復扣得安非他命一包（毛重零點三公克，淨重零點一公克
    ）、分裝袋共一百零四只、分裝管二支及電子磅秤一臺等物
    ，經警方採取其尿液送驗後，鑑定人判定其尿液呈鴉片類嗎
    啡及安非他命陽性反應，因而查獲。
  (六)九十四年九月十五日二十一時三十分許，於其所承租之臺北
    市○○區○○街一三七號六樓「華冠飯店」六一○室內為臺
    北市政府警察局萬華分局之員警盤檢，經徵得甲○○同意後
    ，於該室搜索並扣得其持有之滲有海洛因之香菸一支與海洛
    因殘渣袋一只（量微無法秤重），經警方採取其尿液送驗後
    ，鑑定人判定其尿液呈鴉片類嗎啡陽性反應，因而查獲。
二、案經臺北市政府警察局信義分局報請臺灣臺北地方法院檢察
    署檢察官偵查起訴，並由臺北市政府警察局萬華分局、刑事
    警察大隊、報請臺灣臺北地方法院檢察署檢察官移送併辦，
    及臺北市政府警察局萬華分局報請臺灣板橋地方法院檢察署
    呈請臺灣高等法院檢察署檢察長令轉臺灣士林地方法院檢察
    署偵查後，臺灣士林地方法院檢察署再呈請臺灣高等法院檢
    察署檢察長令轉臺灣臺北地方法院檢察署檢察官移送本院併
    辦。
    理  由
一、上述事實，已據被告甲○○坦白承認，又其於九十四年一月
    三十一日、九十四年三月六日、九十四年四月四日、九十四
    年五月十日、九十四年八月十三日及九十四年九月十五日經
    查獲後，於警察局所採集之尿液經送檢驗結果，分別呈現嗎
    啡、安非他命陽性反應之事實，有臺灣尖端先進生技醫要股
    份有限公司九十四年二月十八日、九十四年三月十六日、四
    月十三日濫用藥物檢驗報告、臺灣檢驗科技股份有限公司九
    十四年五月二十六日、同年八月二十七日、九月三十日濫用
    藥物尿液檢驗報告各一紙可稽，此為鑑定機關本於專業知識
    及以精密儀器測試後所得之結論，自可憑信，而扣案之透明
    結晶體一包（毛重零點八二公克，淨重零點六一公克，驗後
    餘零點六零公克）經臺北市政府警察局鑑驗之結果，檢出第
    二級毒品甲基安非他命成分，有該局九十四年七月十九日北
    市鑑毒字第二一六號鑑驗通知書可稽，另扣案之結晶物體四
    包（共毛重四點六二公克，淨重三點六一公克）分經臺北市
    政府警察局萬華分局及刑事警察大隊檢驗之結果，發現均含
    安非他命成分，有該局及該大隊之毒品初步檢驗報告單四紙
    附卷可參，而扣案之粉末狀物質一包（淨重四點九八公克）
    含有海洛因成分，純度為百分之三點二九等情，有法務部調
    查局九十四年十一月二十八日調科壹字第○二○○○七四八
    四號鑑定通知書一紙在卷可考，故被告自白施用海洛因及安
    非他命，應與事實相符，而堪採信。又被告曾於九十三年間
    因施用毒品案件，經臺灣板橋地方法院以八十九年度毒聲字
    第一九一一號裁定送觀察、勒戒後，認無繼續施用毒品之傾
    向，而於九十三年十二月二十一日釋放，並由臺灣板橋地方
    法院檢察署檢察官於九十三年十二月二十二日以九十三年度
    毒偵字第五三三二號為不起訴處分確定等情，有臺灣高等法
    院被告全國前案紀錄表一份附卷足憑，故本案事證明確，被
    告於前開觀察、勒戒完畢後五年內，再次施用海洛因、安非
    他命之犯行，堪以認定。
二、查海洛因、安非他命分別係毒品危害防制條例第二條第二項
    第一款、第二款所定之第一級毒品及第二級毒品，不得非法
    持有、施用。故核被告施用海洛因之行為，係犯毒品危害防
    制條例第十條第一項施用第一級毒品罪；其施用安非他命之
    行為，則係犯同條例第十條第二項施用第二級毒品罪。而其
    於施用海洛因與安非他命前或後之持有海洛因與安非他命犯
    行，各為其施用之高度行為所吸收，均不另論罪。被告除於
    九十四年四月四日八時許採尿起向前回溯二十六及九十六小
    時施用海洛因、安非他命各一次外，又於前開犯罪事實欄所
    載時、地多次施用海洛因及安非他命之事實，雖未據公訴人
    起訴，然本院認此部分與本案已起訴部分有連續犯之裁判上
    一罪關係，亦為起訴之效力所及，本院應併予審理。被告多
    次施用海洛因、安非他命之行為，各均時間緊接，手法相同
    ，所犯分別係犯罪構成要件相同之罪名，顯係基於概括犯意
    而反覆為之，應各依連續犯規定，分別論以一罪，並均加重
    其刑。而被告所犯之上述二罪，犯意各別，行為互異，應分
    別論罪，合併處罰。爰審酌被告曾因施用毒品經令入勒戒處
    所觀察、勒戒後，仍未能戒斷其施用毒品之惡習，足見其陷
    溺已深，惟因施用毒品均僅係戕害其自己身心並無加害他人
    ，犯罪後坦承犯行、態度尚稱良好等一切情狀，分別量處如
    主文所示之刑，並定其應執行刑。
三、扣案之海洛因一包（淨重四點九八公克）、安非他命四包（
    共淨重三點六三公克）、甲基安非他命一包（驗後淨重零點
    六零公克）分屬第一、二級毒品，應依毒品危害防制條例第
    十八條第一項前段之規定，沒收銷燬之。扣案之安非他命簡
    易施用器具二組、分裝袋三百四十八只、注射針筒十六支、
    吸管一支、海洛因殘渣袋六只（均量微而無法秤重）、電子
    磅秤三臺、研磨器一臺、分裝管二支、滲有海洛因之香菸一
    支，均為被告所有供施用海洛因或安非他命所用之器具，然
    並非專供施用毒品之器具，均依刑法第三十八條第一項第二
    款規定沒收。而上開海洛因殘渣袋及香菸內附著微量之第一
    級毒品海洛因（因量微而無法秤重）業經臺北市政府警察局
    萬華分局鑑驗屬實，有該分局毒品初步檢驗報告單四紙附卷
    可稽，併依毒品危害防制條例第十八條第一項前段規定沒收
    銷燬。另前開甲基安非他命因鑑驗而耗損零點一公克部分，
    因顯已滅失，不必再為沒收銷燬之諭知，併此敘明。
據上論斷，應依刑事訴訟法第二百七十三條之一第一項、第二百
九十九條第一項前段，毒品危害防制條例第十條第一項、第二項
、第十八條第一項前段，刑法第十一條、第五十六條、第三十八
條第一項第二款、第五十一條第五款，判決如主文。
本案經檢察官蕭惠菁到庭執行職務。
中　　華　　民　　國　　94　　年　　12　　月　　27　　日
                  刑事第十庭    法  官  林柏泓
如不服本判決，應於判決送達後十日內，向本院提出上訴狀。
以上正本證明與原本無異。
　　　　　　　　　　　　　　　　書記官　柯貞如
中　　華　　民　　國　　94　　年　　12　　月　　27　　日
附錄法條：
毒品危害防制條例第十條
施用第一級毒品者，處六月以上五年以下有期徒刑。
施用第二級毒品者，處三年以下有期徒刑。
